臺灣高雄地方法院刑事判決　　　　　　　99年度易字第2183號
公　訴　人　臺灣高雄地方法院檢察署檢察官
被　　　告　張郡龍
被　　　告　巫俊蔚
上列被告因贓物等案件，經檢察官提起公訴（98年度偵字第1432
9 號），本院判決如下：
    主  文
張郡龍故買贓物，共肆罪，各處有期徒刑貳月，如易科罰金，均
以新臺幣壹仟元折算壹日。應執行有期徒刑伍月，如易科罰金，
以新臺幣壹仟元折算壹日。
巫俊蔚故買贓物，共肆罪，各處有期徒刑月，如易科罰金，均
以新臺幣壹仟元折算壹日。應執行有期徒刑陸月，如易科罰金，
以新臺幣壹仟元折算壹日。
    事  實
一、張郡龍、巫俊蔚分係經營自行車買賣之人，渠等明知郭正隆
    （尚未到案，另行審結）所出售自行車之價額均低於市○○
    ○○○路不明之贓物，竟各自基於故買贓物之犯意，於民國
    98年3 月至同年5 月間，分別於附表一、二所示時、地，向
    郭正隆購入如附表一、二所示之贓物，並擬轉售予不知情之
    不特定顧客以牟利，或供己使用，嗣經警循線追查，並於98
    年5 月8 日持本院所核發搜索票，前往張郡龍位於高雄市鼓
    山區○○○路159 號3 樓之2 住處進行搜索，扣得如附表一
    所示自行車等贓物，另前往巫俊蔚位於高雄市○○區○○路
    170 巷8 號10樓之2 住處、位於高雄市新興區○○○路240
    號倉庫及其所有車牌號碼XQ-3459 號自小客車等處進行搜索
    ，扣得如附表二所示自行車等贓物後，始悉上情。
二、案經內政部警政署刑事警察局報告臺灣高雄地方法院檢察署
    檢察官偵查起訴。
    理  由
壹、程序方面：
    按被告以外之人於審判外之陳述，雖不符刑事訴訟法第159
    條之1 至第159 條之4 之規定，而經當事人於審判程序同意
    作為證據，法院審酌該言詞陳述或書面陳述作成時之情況，
    認為適當者，亦得為證據；又當事人、代理人或辯護人於法
    院調查證據時，知有第159 條第1 項不得為證據之情形，而
    未於言詞辯論終結前聲明異議者，視為有前項之同意，刑事
    訴訟法第159 條第1 項、第159 條之5 分別定有明文。查本
    判決所引用之證據，均已依法踐行調查證據程序，且當事人
    於審判程序亦同意作為證據，而經本院審酌證據資料作成時
    之情況，並無違法不當及證明力明顯過低之瑕疵，亦無依法
    應排除其證據能力之情形，認以之作為證據應屬適當，故自
    有證據能力。
貳、實體方面：
一、訊據被告巫俊蔚、張郡龍對於附表一、二所示故買贓物犯行
    ，均坦承不諱，另附表一、二所示自行車均屬贓物之事實，
    則經同案被告陳建誠（業已審結）於本院審理時供承：附表
    一編號1 、2 及附表二編號1 所示自行車3 部，均為其竊取
    後售予郭正隆之贓物等語（見本院卷第174 頁），證人即被
    害人涂麗美、林靖凱、曾文彬、鄭智文、王鵬翔、蔡佳薇、
    陳宗得等人於警詢時證述：附表一編號3 、4 及附表二編號
    2 、3 、4 、5 、6 所示自行車7 部，分別為渠等遭竊之自
    行車等語綦詳（見警卷第132 、136 、140 、145 、150 、
    153 、168 頁），復有扣案如附表一、二所示自行車10部、
    蒐證照片18張可佐（見警卷第296 至298 頁、第302 至30 7
    頁），足見被告巫俊蔚、張郡龍之自白與事實相符，堪以採
    信。從而，本件事證明確，被告巫俊蔚、張郡龍上開犯行，
    堪以認定，應依法論科。
二、論罪科刑：
(一)、核被告張郡龍、巫俊蔚就附表一、二所為犯行，均係犯刑法
    第349 條第2 項之故買贓物罪；按刑法上接續犯之概念係指
    數行為於同時同地或密切接近之時地實施，侵害同一之法益
    ，各行為之獨立性極為薄弱，依一般社會健全觀念，在時間
    差距上，難以強行分開，在刑法評價上，固以視為數個舉動
    之接續施行，合為包括之一行為予以評價，較為合理（最高
    法院86年臺上字第3295號判例參照）。惟查，被告張郡龍、
    巫俊蔚所為如附表一、二所示各次故買贓物犯行，雖均係前
    往高雄市三民區○○○路倉庫附近之跳蚤市場向郭正隆所購
    得，然渠等多次購買贓物犯行時間分係橫跨98年4 月至同年
    5 月間、98年3 月至同年5 月間，時間差距上已難以認為密
    切接近，況參以被告巫俊蔚於警詢時供承：郭正隆如果有車
    子就會打電話約我看車況，購買自行車均為郭正隆主動聯絡
    ，我不知道郭正隆的電話，無法主動與郭正隆聯絡等語（見
    警卷第57至59頁）、被告張郡龍偵查中供承：我都是自行去
    郭正隆的店內買自行車，買車的目的有時是自己要騎的、有
    時是要買來轉賣的等語（見警卷第84至88頁，偵一卷第92頁
    ），可知渠等購入贓物時，或係經由郭正隆聯絡後始被動前
    往購買，或係歷次故買贓物之動機目的有異，均屬臨時起意
    而為，非事先基於單一接續犯意而為多次故買贓物，是以，
    實難認為被告等二人上開故買贓物犯行構成接續犯，揆諸上
    開說明，應認被告二人就附表一、二所示各次故買贓物犯行
    ，均應成立數罪，予以分論併罰，公訴意旨疏未審酌上開情
    事，認被告二人所犯如附表一、二所示多次故買贓物犯行，
    時間緊接，均係基於同一故買贓物之接續犯意而為，論以接
    續犯從一重成立故買贓物罪，顯有未洽；次按若行為人係以
    一個意思決定發為一個行為，侵害數個相同或不同之法益，
    具備數個犯罪構成要件而成立數個罪名，自應依處斷上一罪
    之想像競合犯論處（參見最高法院86年臺上第3295號、71年
    臺上字第2837號判例意旨），查被告巫俊蔚於審理時供稱：
    附表二所示自行車6 部，均係於98年3 月至5 月間分4 次向
    郭正隆購得，惟已不復記憶何次同時購入2 部等語，可知，
    被告巫俊蔚雖向郭正隆共購得6 部自行車，惟除其中2 部係
    單獨購得而應分別論以故買贓物罪外，其餘4 部自行車則分
    2 次購買，姑且不論被告巫俊蔚因時間久遠，而不復記憶該
    分2 次購買之4 部自行車究屬附表二所示何編號之贓物，該
    2 次故買贓物犯行既均係基於單一故買贓物之犯意而同時購
    入複數贓物，依上開說明，自均應以處斷上一罪之想像競合
    犯論處，故加計上開應獨立論罪之2 次故買贓物犯行後，被
    告巫俊蔚就附表二所示購入6 部自行車贓物行為，應僅論以
    故買贓物罪4 罪，併予以分論併罰；爰審酌被告二人為貪圖
    小利，收購來路不明之贓物，足以助長財產犯罪歪風，並增
    加偵查犯罪員警追查贓物之困難，所為實屬可議，且被告巫
    俊蔚復有重利案件等前科（均未構成累犯），有臺灣高等法
    院被告前案紀錄表可稽（見本院卷第236 至237 頁），素行
    非佳，竟不知悔改而為上開犯行，實值非難，惟念及渠等於
    本院審理時終能坦承犯行，犯後態度尚可，被告張郡龍則無
    前科犯行，素行尚可，有臺灣高等法院被告前案紀錄表可稽
    （見本院卷第238 頁），且被告等二人所購贓物之價值雖有
    差異，然多經被害人領回，有贓物認領保管單在卷為證，造
    成被害人損害尚屬有限，又被告巫俊蔚雖有2 次故買贓物犯
    行係同時購入2 部自行車，理應較他次故買贓物犯行具有較
    高之可非難性，惟依前述，被告巫俊蔚對於歷次購入贓物數
    量既稱不復記憶，致難以判斷其何次犯行該當上述情形，則
    就被告巫俊蔚所犯多次故買贓物犯行，自無從依上開情事而
    為不同評價，另兼衡渠等犯罪動機、目的、手段等一切情狀
    ，各量處如主文所示之刑，併均諭知如主文所示之易科罰金
    折算標準；又被告二人於本案所犯數故買贓物罪，雖不構成
    集合犯或接續犯，惟罪名、犯罪態樣俱相一致，且所犯各罪
    前後歷時分別僅約為2 月、3 月，本案整體犯罪之可非難性
    應非甚鉅，茲再考量刑法第51條第5 款原係採限制加重，而
    非累加之意旨，分別酌定被告應執行之刑為如主文所示，併
    諭知同前之易科罰金折算標準，以期罪責相當；至扣案如附
    表一、二所示贓物，雖均屬被告二人犯罪所得之物，惟均非
    被告所有，另警方於查獲當日前往張郡龍位於高雄市鼓山區
    ○○○路159 號3 樓之2 住處以及巫俊蔚位於高雄市○○區
    ○○路170 巷8 號10樓之2 住處、高雄市新興區○○○路24
    0 號倉庫及其所有車牌號碼XQ-3459 號自小客車等處搜索所
    扣得之其餘物品（詳見卷附扣押物品目錄清單），衡均與本
    案被告所涉犯行無涉，爰均不為沒收之諭知，附此敘明。
據上論斷，應依刑事訴訟法第299 條第1 項前段，刑法第349 條
第2 項、第55條、第41條第1 項前段、第51條第5 款，刑法施行
法第1 條之1 第1 項、第2 項前段，判決如主文。
本案經檢察官鄧藤墩到庭執行職務。
中    華    民    國     100    年    5    月    5    日
                  刑事第十八庭  審判長法  官  黃宗揚
                                      法  官  高瑞聰
                                      法  官  鄭子文
以上正本證明與原本無異。
如不服本判決應於收受判決後10日內向本院提出上訴書狀，並應
敘述具體理由。其未敘述上訴理由者，應於上訴期間屆滿後20日
內向本院補提理由書(均須按他造當事人之人數附繕本)「切勿逕
送上級法院」。
中    華    民    國     100    年    5     月    5   日
                                      書記官  王立山
附錄本案論罪科刑法條：
中華民國刑法第349條
（普通贓物罪）
收受贓物者，處3 年以下有期徒刑、拘役或5 百元以下罰金。
搬運、寄藏、故買贓物或為牙保者，處5 年以下有期徒刑、拘役
或科或併科1 千元以下罰金。
因贓物變得之財物，以贓物論。
附表一：被告張郡龍向郭正隆購買贓物之時地及其來源
 ┌──┬─────────────┬─────────────┬──────────────┐
 │編號│      故買贓物            │   故買之地點時間/地點    │          贓物來源          │
 │    │                          │                          │                            │
 ├──┼─────────────┼─────────────┼──────────────┤
 │ 1  │      自行車1 部          │98年4 月中旬某日，被告張郡│陳建誠於98年4 月間某日在高雄│
 │    │   （廠牌：捷安特）       │龍在郭正隆位於高雄市三民區○市○○路與中正路交岔口竊得後│
 │    │   （顏色：黑白色）       │區○○○路倉庫附近之跳蚤市│（被害人不詳），出售予郭正隆│
 │    │   （即照片編號33）       │場，以新臺幣3,000 元向郭正│，郭正隆再轉賣予被告張郡龍。│
 │    │（市價：約新臺幣7,900 元）│隆購得。                  │                            │
 │    │  （未經被害人領回）      │                          │                            │
 │    │                          │                          │                            │
 ├──┼─────────────┼─────────────┼──────────────┤
 │ 2  │      自行車1 部          │98年4 月中旬某日，被告張郡│被告陳建誠於98年4 月13日某時│
 │    │    （廠牌：KHS ）        │龍在郭正隆位於高雄市三民區│在高雄市○○路與凱旋路捷運站│
 │    │    （顏色：銀色）        │區○○○路倉庫附近之跳蚤市│附近竊得後（被害人不詳），販│
 │    │   （即照片編號34）       │場，以新臺幣3,000 元向郭正│售予郭正隆，郭正隆再轉賣予被│
 │    │（市價：約新臺幣7,300 元）│隆購買。                  │告張郡龍。                  │
 │    │   （未經被害人領回）     │                          │                            │
 │    │                          │                          │                            │
 │    │                          │                          │                            │
 ├──┼─────────────┼─────────────┼──────────────┤
 │ 3  │      自行車1 部          │98年5 月初某日，被告張郡龍│真實姓名年籍不詳之人於不詳時│
 │    │   （廠牌：捷安特）       │在郭正隆位於高雄市三民區區│間自被害人涂麗美處竊得後，販│
 │    │   （顏色：紅白色）       │十全三路倉庫附近之跳蚤市場│賣予郭正隆，郭正隆再轉賣予被│
 │    │   （即照片編號27）       │，以新臺幣2,500 元向郭正隆│告張郡龍。                  │
 │    │（市價：約新臺幣7,900 元）│購買。                    │                            │
 │    │ （業據被害人涂麗美領回） │                          │                            │
 │    │                          │                          │                            │
 ├──┼─────────────┼─────────────┼──────────────┤
 │ 4  │       自行車1 部         │98年4 月中旬某日，被告張郡│真實姓名年籍不詳之人於不詳時│
 │    │    （廠牌：捷安特）      │龍在郭正隆位於高雄市三民區│間自被害人林靖凱處竊得後，販│
 │    │     （顏色：藍色）       │區○○○路倉庫附近之跳蚤市│賣予郭正隆，郭正隆再轉賣予被│
 │    │    （即照片編號22）      │場，以新臺幣5,500 元向郭正│告張郡龍。                  │
 │    │     （市價：不詳）       │隆購買。                  │                            │
 │    │ （業據被害人林靖凱領回） │                          │                            │
 └──┴─────────────┴─────────────┴──────────────┘
 附表二：被告巫俊蔚向郭正隆購買贓物之時地及其來源
 ┌──┬─────────────┬─────────────┬──────────────┐
 │編號│        故買贓物          │故買之地點時間/地點       │來源                        │
 ├──┼─────────────┼─────────────┼──────────────┤
 │ 1  │       自行車1部          │98年4 月間某日，被告巫俊蔚│陳建誠於98年4 月間某日在高雄│
 │    │   （廠牌：INLAND）       │在郭正隆位於高雄市三民區十│縣鳳山市（業已改制為高雄市鳳│
 │    │    （顏色：銀色）        │全三路倉庫附近之跳蚤市場，│山區○○○路346 巷巷口人行道│
 │    │   （即照片編號51）       │以新臺幣3,500 元之價額向郭│竊得後（被害人不詳），販售予│
 │    │（市價：約新臺幣5,800元） │正隆購買。                │郭正隆，郭正隆再轉賣予被告巫│
 │    │   （未經被害人領回）     │                          │俊蔚。                      │
 │    │                          │                          │                            │
 ├──┼─────────────┼─────────────┼──────────────┤
 │ 2  │       自行車1部          │98年3 、4 月間某日，被告巫│真實姓名年籍不詳之人於不詳時│
 │    │   （廠牌：美利達）       │俊蔚在郭正隆位於高雄市三民│間自被害人曾文彬處竊得後，販│
 │    │    （顏色：藍色）        │區○○○路倉庫附近之跳蚤市│賣予郭正隆，郭正隆再轉賣予被│
 │    │   （即照片編號49）       │場，以新臺幣3,000 元至3,50│告巫俊蔚。                  │
 │    │（市價：約新臺幣4,500 元至│0 元之價額向郭正隆購買。  │                            │
 │    │    4,800元）             │                          │                            │
 │    │（業據被害人曾文彬領回）  │                          │                            │
 ├──┼─────────────┼─────────────┼──────────────┤
 │ 3  │        自行車1部         │98年3 月間某日，被告巫俊蔚│真實姓名年籍不詳之人於不詳時│
 │    │    （廠牌：ASTAL）       │在郭正隆位於高雄市三民區十│間自被害人鄭智文處竊得後，販│
 │    │     （顏色：紅白灰）     │全三路倉庫附近之跳蚤市場，│賣予郭正隆，郭正隆再轉賣予被│
 │    │    （即照片編號54）      │以新臺幣2,800 元至3,500 元│告巫俊蔚。                  │
 │    │（市價：約新臺幣4,500 元至│之價額向郭正隆購買。      │                            │
 │    │   5,000元）              │                          │                            │
 │    │（業據被害人鄭智文領回）  │                          │                            │
 ├──┼─────────────┼─────────────┼──────────────┤
 │ 4  │      自行車1部           │98年4 月底某日，被告巫俊蔚│真實姓名年籍不詳之人於不詳時│
 │    │  （廠牌：美利達）        │在郭正隆所有座落高雄市三民│間自被害人王鵬翔處竊得後，販│
 │    │   （顏色：黑色）         │區○○○路倉庫附近之跳蚤市│賣予郭正隆，郭正隆再轉賣予被│
 │    │  （即照片編號60）        │場，以新臺幣2,500 元至3,50│告巫俊蔚。                  │
 │    │（市價：約新臺幣3,500元） │0元向郭正隆購買。         │                            │
 │    │（業據被害人王鵬翔領回）  │                          │                            │
 ├──┼─────────────┼─────────────┼──────────────┤
 │ 5  │      自行車1部           │98年5 月間某日，被告巫俊蔚│真實姓名年籍不詳之人於不詳時│
 │    │  （廠牌：美利達）        │在被告郭正隆所有座落高雄市│間自被害人蔡佳薇處竊得後，販│
 │    │   （顏色：紅白色）       │三民區○○○路倉庫附近之跳│賣予郭正隆，郭正隆再轉賣予被│
 │    │  （即照片編號63）        │蚤市場，以新臺幣3,000 元至│告巫俊蔚。                  │
 │    │（市價：約新臺幣4,500 元）│4,500元向郭正隆購買。     │                            │
 │    │（業據被害人蔡佳薇領回）  │                          │                            │
 ├──┼─────────────┼─────────────┼──────────────┤
 │ 6  │      自行車1部           │98年3 月間某日，被告巫俊蔚│真實姓名年籍不詳之人於不詳時│
 │    │  （廠牌：美利達）        │在被告郭正隆所有座落高雄市│間自被害人陳宗得處竊得後，販│
 │    │   （顏色：黑色）         │三民區區○○○路倉庫附近之│賣予郭正隆，郭正隆再轉賣予被│
 │    │  （即照片編號64）        │跳蚤市場，以新臺幣2,8000元│告巫俊蔚。                  │
 │    │（市價：約新臺幣35,000元）│向郭正隆購買。            │                            │
 │    │（業據被害人陳宗得領回）  │                          │                            │
 └──┴─────────────┴─────────────┴──────────────┘